# 求助陈版，关于拟清算的联营企业投资减值形成的暂时性差异是否确认递延所额的疑问

提问人：768895149 时间：2019-08-07 23:01:02
陈版好，求助问题如下：
背景：A公司 2017 年取得联营企业 B40% 股权，投资成本 1000 ，确认为联营企业投资， 2017 年按持股比例确认了 B 公司从投资时点至期末的损益-200，截止年末，对该股权以投资成本为限全额计提了减值准备-800。
假设联营企业 2019 年预计清算，且当地税务认可该股权投资形成的实际损失。那么我们在 2019 年对 2017 年及 2018 年进行审计时，是否可以基于 2019 年预计清算的事实，已改变了股权持有意图，从而确认账面价值与计税基础形成的应纳税暂时性差异。
确认递延的金额系已减值准备的 800 ，还是说所有暂时性差异，即 1000.个人理解，应该确认全部的暂时性差异。但是查看上市公司年报中，未见到递延所得税资产披露明细中出现联营企业损益调整的项目，一般多见有资产减值项目。若确认金额 1000 ，那披露的项目 800 对应是资产减值， 200 对应的是什么呢？谢谢了

回答人：chenyiwei
你的理解有一定合理性，可参考《瑞华研究 2010 ～ 2016 汇编》之 “问题2-3-28（对权益法核算确认的在合营、联营企业亏损中所占份额，能否确认递延所得税资产）”。
对此处可抵扣暂时性差异 1000 可全额确认递延所得税资产。其中 800 针对减值准备， 200 针对权益法下确认的累计损失。如果清算意图是本年度才有的，则确认递延所得税资产的损益影响全部计入本年度的 “所得税费用——递延所得税费用”，不能追溯重述以前年度。

提问人：768895149 时间：2019-08-08 10:17:23
如果是 IPO 申报审计的体现三年一期 2017-2019 年度的数据，是否需要或应当基于 2019 年的清算处置决定，追溯回 2017 年确认暂时性差异相关的递延所得税资产呢，这块好像跟普通的期后事项不太相似。感谢陈版赐教！

回答人：chenyiwei
不追溯以前年度。因为是在本年度作出处置决定后才满足递延所得税资产确认条件的。